# 求助陈版：残疾人就业保障金的问题

提问人：KinKin220 时间：2020-12-11 20:40:45
求助陈版：残疾人就业保障金到底应该在“管理费用”还是“税金及附加”
今天 2020 年 12 月 11 日，财政部会计司实施问答中对以下问题进行了回答
问：企业缴纳残疾人就业保障金应当计入哪个会计科目？ 答：企业根据《残疾人就业保障金征收使用管理办法》（财税〔 20152015 〕〕 7272 号）的规定，应缴纳的残疾人就业保障金，应当计入““管理费用””科目；企业超比例安排残疾人就业或者为安排残疾人就业做出显著成绩，按规定收到的奖励，计入““其他收益””科目；企业未按规定缴纳残疾人就业保障金，按规定缴纳的滞纳金，计入““营业外支出””科目。科目。
附件下载:
相关文章:
发布日期: 2020年 12 月 11 日
[http://kjs.mof.gov.cn/zt/kjzzss/sswd/qtwd/202012/t20201211_3634041.htm](http://kjs.mof.gov.cn/zt/kjzzss/sswd/qtwd/202012/t20201211_3634041.htm)
但是上述回答中提到的（财税〔 2015 〕 72 号），是在财会2016-22号文件发布以之前的，当时印花税等都在管理费用核算。
在财会2016-22号文件发布以后，前几年在我们审计的过程中，都将残保金列入“税金及附加”科目中，理由如下：
残保金具有“准税收”性质，众所周知税收具有“三性”，即强制性、无偿性、固定性。这三点，残保金全部符合。
除此之外，残保金的一个重要特点是缴纳人与受益人的分离。即缴纳人不直接从中受益，因为残保金的机缴基础是本企业实际安置的残疾职工低于应安置人数的差异乘以当地平均工资，即只要安置残疾人人数达标就不用缴纳，所以缴纳残保金的受益人并不是本企业职工，甚至也不是在本企业就业的残疾人职工，这一点与设置了个人账户的养老保险等区分开来。所以说残保金具有“准税收”性质。其他符合上述“三性”且缴纳人不能从中直接受益的基金、规费等，也都可以认为具有“准税收”性质。
您对此是怎么看的？财政部会计司今日的回答，引用的文件是否过于老旧，残疾人就业保障金到底应该在“管理费用”还是“税金及附加”

回答人：chenyiwei
既然官方对此已有明确答复，那么在实际操作中，还是以官方答复为准，计入管理费用。
但是，从逻辑上和理论上，个人还是认为应计入“税金及附加”更合适。因为如此前多次讨论所述，残保金具有“准税收”性质，完全具备“税收三性”，故计入“税金及附加”在理论上更为恰当。